臺灣雲林地方法院刑事判決　　　　　　　 96年度易字第122號
公　訴　人　臺灣雲林地方法院檢察署檢察官
被　　　告　壬○○
上列被告因竊盜案件，經檢察官提起公訴（95年度偵字第5769、
96年度偵字第819 號），本院於準備程序進行中，因被告就被訴
事實為有罪之陳述，經告知簡式審判程序意旨，並聽取公訴人及
被告意見後，本院合議庭裁定由受命法官獨任依簡式審判程序審
理，並判決如下：
    主  文
壬○○所犯如附表所示之罪，各處如附表所示之刑，應執行有期
貳年陸月，螺絲起子壹支沒收之。
    事  實
一、壬○○意圖為自己不法之所有，並基於各別犯意，為下列竊
    盜行為：
  (一)於民國95年7 月11日上午9 時許，駕駛車牌號碼0460-LE 號
    自小貨車，前往雲林縣斗六市○○○街70號庚○○住處，因
    見該處大門未上鎖，乃開啟大門進入屋內（無故侵入住居部
    分未據告訴），徒手竊取庚○○所有之DVD 播放機1 台，得
    手後，以上開自小貨車將之載離。
  (二)於95年9 月16日上午11時許，駕駛車牌號碼0460-LE 號自小
    貨車並攜帶其所有對人之生命、身體安全構成威脅，客觀上
    具危險性之螺絲起子1 支，前往雲林縣斗六市○○○路30號
    之5 丙○○住處，以上開螺絲起子毀壞大門上之喇叭鎖而進
    入屋內（無故侵入住居部分未據告訴），竊取丙○○所有之
    電腦2 台（含主機2 台及飛利浦、優派17吋螢幕各1 台）、
    Diamond Cam 廠牌網路攝影機1 部及Acorp 廠牌1G隨身碟1
    個，得手後，以上開自小貨車將之載離。
  (三)於95年9 月25日凌晨0 時55分許之夜間，駕駛車牌號碼0460
    -LE 號自小貨車並攜帶其所有對人之生命、身體安全構成威
    脅，客觀上具危險性之螺絲起子1 支，前往雲林縣斗六市○○里鎮○路172 號甲○○住處，以上開螺絲起子毀壞大門上
    之喇叭鎖而侵入住宅，竊取甲○○所有之電腦1 台（包含螢
    幕及主機各1 台），得手後，以上開自小貨車將之載離。
  (四)於95年9 月30日上午10時15分許，駕駛車牌號碼0460 -LE號
    自小貨車並攜帶其所有對人之生命、身體安全構成威脅，客
    觀上具危險性之螺絲起子1 支，前往雲林縣斗六市○○街18
    號乙○○住處，以上開螺絲起子毀壞大門上之喇叭鎖而進入
    屋內（無故侵入住居部分未據告訴），竊取乙○○所有之BE
    NQ廠牌S830型號行動電話1 支（手機序號為00000000000000
    0 號），得手後，以上開自小貨車將之載離。
二、壬○○與丁○○（業經本院通緝，另行審結）共同意圖為自
    己不法之所有，並基於各別犯意，為下列竊盜行為：
  (一)於95年9 月30日晚上9 時許之夜間，2 人共同駕駛車牌號碼
    YY-7519 號自用小客車並攜帶壬○○所有對人之生命、身體
    安全構成威脅，客觀上具危險性之螺絲起子1 支，前往雲林
    縣斗六市○○○路20號辛○○住處，由壬○○在外把風，丁○○持上開螺絲起子毀壞大門上之喇叭鎖而侵入住宅，竊取
    辛○○所有之電腦2 台（含主機2 台及15吋、17吋電腦螢幕
    各1 台），得手後，以上開自小貨車將之載離。
  (二)於95年10月6 日凌晨1 時許之夜間，2 人共同駕駛車牌號碼
    0460 -LE號自用小貨車，前往雲林縣斗六市鎮○里○○路17
    3 號5 、6 樓戊○○住處，由壬○○在外把風，丁○○以不
    詳之方式開啟大門而侵入住宅，竊取戊○○所有之電腦主機
    3 台及電腦螢幕、收音機各1 台，得手後，以上開自小貨車
    將之載離。
三、案經雲林縣警察局斗六分局報告臺灣雲林地方法院檢察署檢
    察官偵查起訴。
    理  由
一、本案被告壬○○所犯係死刑、無期徒刑、最輕本刑為3 年以
    上有期徒刑以外之罪，其於準備程序就前揭被訴事實均為有
    罪之陳述，經受命法官告知簡式審判程序之旨，並聽取其與
    公訴人之意見後，本院認無不得或不宜改依簡式審判程序進
    行之情，爰依刑事訴訟法第273 條之1 第1 項、第284 條之
    1 規定，裁定由受命法官獨任進行簡式審判程序。
二、上揭犯罪事實，迭據被告於警詢、偵查中及本院審理時均坦
    承不諱；而上述DVD 播放機、電腦、電腦螢幕、網路攝影機
    、隨身碟、行動電話、收音機等物，分屬庚○○、丙○○、
    甲○○、乙○○、辛○○及戊○○所有，並於前揭時、地遭
    竊乙節，均據上開證人於警詢中指訴明確；又丙○○、甲○○、乙○○、辛○○前揭住處之大門喇叭鎖均遭毀壞等情，
    並有現場照片13幀及監視錄影機翻拍照片10幀在卷可資佐證
    ，足認被告前開自白核與事實相符，可採為認定被告犯罪之
    證據。綜上所述，本案事證明確，被告竊盜犯行，均堪認定
    。
三、論罪科刑及沒收：
  (一)按毀壞構成門扇之一部之電動鎖及喇叭鎖，係毀壞門扇之行
    為，毀壞附加於門上之掛鎖，則屬毀壞安全設備（最高法院
    83年度台上字第3856號判決意旨參照）；又按刑法第321 條
    第1項 第3 款之攜帶兇器竊盜罪，係以行為人攜帶兇器竊盜
    為其加重條件，此所謂兇器，其種類並無限制，凡客觀上足
    對人之生命、身體、安全構成威脅，具有危險性之兇器均屬
    之（最高法院79年臺上字第5253號判例參照）。查被告用以
    竊取如附表編號2-5 所示物品之螺絲起子1 支，可破壞喇叭
    鎖，業據被告所自承，堪認其質地堅硬，依社會一般觀念足
    對人之生命、身體安全構成威脅，在客觀上顯然具有危險性
    ，應屬兇器。
  (二)核被告就犯罪事一(一)部分之所為，係犯刑法第320 條第1 項
    之竊盜罪；就犯罪事實一(二)、(四)部分之所為，係犯刑法第32
    1 條第1 項第2 款、第3 款之攜帶兇器、毀壞門扇加重竊盜
    罪；就犯罪事實一(三)及犯罪事實二(一)部分之所為，係犯刑法
    第321 條第1 項第1 款、第2 款、第3 款之於夜間侵入住宅
    、毀壞門扇、攜帶兇器竊盜罪；就犯罪事實二(二)部分之所為
    ，係犯刑法第321 條第1 項第1 款之夜間侵入住宅加重竊盜
    罪。被告就上開6 次竊盜犯行，犯意各別，應分論併罰。被
    告與丁○○犯罪事實二部分之竊盜犯行，有犯意之聯絡及行
    為之分擔，均為共同正犯。
  (三)公訴意旨認被告就犯罪事實一(二)至(四)之所為僅犯刑法第321
    條第1 項第3 款之攜帶兇器加重竊盜罪；就犯罪事實二(一)部
    分之所為僅犯刑法第321 條第1 項第1 、3 款；就犯罪事實
    二(二)部分之所為，尚有刑法第321 條第1 項第3 款之攜帶兇
    器竊盜罪，均有不當，惟業經公訴人當庭更正如前所述，應
    予敘明。
  (四)爰審酌被告現年31歲，正值壯年，多次竊取他人財物，無視
    法紀，尊重他人財產權觀念薄弱，亦影響社會治安，惟念其
    犯後自警詢、偵查中迄本院審訊時，均坦承犯行，尚能知錯
    ，復參酌其行竊之對象多為學生，竊得之財物為電腦主機、
    螢幕、網路攝影機1 部、隨身碟、行動電話、收音機等一切
    情狀，各量處如附表所示之刑，並定其應執行之刑。
  (五)未扣案但無法證明業已滅失之螺絲起子1 支，係被告所用供
    涉犯附表編號2-5 犯罪所用之物，業據其供承在卷，併依刑
    法第38條第1 項第2 款規定，予以宣告沒收之。
據上論斷，依應刑事訴訟法第273 條之1 第1 項、第299 條第1
項前段，刑法第28條、第320 條第1 項、第321 條第1 項第1 款
、第2 款、第3 款、第51條第5 款、第9 款、第38條第1 項第2
款，刑法施行法第1 條之1 第1 項、第2 項前段，判決如主文。
本案經檢察官己○○到庭執行職務。
中　　華　　民　　國　　96　　年　　6 　　月　　29　　日
                  刑事第四庭  法　官  曾鴻文
以上正本證明與原本無異。
如不服本判決，應於判決收受後10日內，向本院提出上訴狀（須
附繕本）。
                              書記官  顏錦清
中　　華　　民　　國　　96　　年　　7 　　月　　2 　　日
┌───────────────────────────────────────────────┐
│附表：壬○○竊盜案                                                          96年度易字第122號 │
├──┬───────┬─────────┬───────┬───┬───────┬──────┤
│編號│時          間│地              點│竊  盜  方  式│被害人│所  犯  法  條│處 刑 內 容 │
├──┼───────┼─────────┼───────┼───┼───────┼──────┤
│ 1  │95年7 月11日上│雲林縣斗六市永昌東│徒手竊取DVD 播│庚○○│刑法第320 條第│壬○○竊盜，│
│    │午9時許       │街70號            │放機1台       │      │1 項          │，處有期徒刑│
│    │              │                  │              │      │              │月。      │
├──┼───────┼─────────┼───────┼───┼───────┼──────┤
│ 2  │95年9 月16日上│雲林縣斗六市龍潭南│攜帶螺絲起子，│丙○○│刑法第321 條第│壬○○攜帶兇│
│    │午11時許      │路30號之5         │破壞大門喇叭鎖│      │1 項第2 款、第│器毀壞門扇竊│
│    │              │                  │，竊取電腦2台 │      │3 款          │盜，處有期徒│
│    │              │                  │（含螢幕）、網│      │              │刑柒月，螺絲│
│    │              │                  │路攝影機1 台及│      │              │起子壹支沒收│
│    │              │                  │隨身碟1 個    │      │              │之。        │
│    │              │                  │              │      │              │            │
├──┼───────┼─────────┼───────┼───┼───────┼──────┤
│ 3  │95年9 月25日凌│雲林縣斗六市社口里│於夜間攜帶螺絲│甲○○│刑法第321 條第│壬○○攜帶兇│
│    │晨0時55分許   │鎮南路172號       │起子，破壞大門│      │1 項第1 、2 、│器毀壞門扇於│
│    │              │                  │喇叭鎖而侵入住│      │3 款          │夜間侵入住宅│
│    │              │                  │宅，竊取電腦1 │      │              │竊盜，處有期│
│    │              │                  │台（含螢幕、主│      │              │徒刑柒月，螺│
│    │              │                  │機）          │      │              │絲起子壹支沒│
│    │              │                  │              │      │              │收之。      │
├──┼───────┼─────────┼───────┼───┼───────┼──────┤
│ 4  │96年9 月30日上│雲林縣斗六市○○街│攜帶螺絲起子，│乙○○│刑法第321 條第│壬○○攜帶兇│
│    │午10時15分許  │18號              │破壞大門喇叭鎖│      │1 項第2 款、第│器毀壞門扇竊│
│    │              │                  │，竊取行動電話│      │3 款          │盜，處有期徒│
│    │              │                  │1 支          │      │              │刑柒月。    │
├──┼───────┼─────────┼───────┼───┼───────┼──────┤
│ 5  │95年9 月30日晚│雲林縣斗六市中堅東│與丁○○共同於│辛○○│刑法第321 條第│壬○○共同攜│
│    │上9 時許      │路20號            │夜間攜帶螺絲起│      │1 項第1 、2 、│帶兇器毀壞門│
│    │              │                  │子，破壞大門喇│      │3 款          │扇於夜間侵入│
│    │              │                  │叭鎖而侵入住宅│      │              │住宅竊盜，處│
│    │              │                  │，竊取電腦2台 │      │              │有期徒刑柒月│
│    │              │                  │（含主機、螢幕│      │              │，螺絲起子壹│
│    │              │                  │）            │      │              │支沒收之。  │
│    │              │                  │              │      │              │            │
├──┼───────┼─────────┼───────┼───┼───────┼──────┤
│ 6  │95年10月6 日凌│雲林縣斗六市鎮南里│與丁○○共同於│戊○○│刑法第321 條第│壬○○共同於│
│    │晨1 時許      │中山路173號5-6樓  │夜間侵入住宅，│      │1 項第1款     │夜間侵入住宅│
│    │              │                  │竊取電腦主機3 │      │              │竊盜，處有期│
│    │              │                  │台及螢幕、收音│      │              │徒刑柒月。  │
│    │              │                  │機各1台       │      │              │            │
└──┴───────┴─────────┴───────┴───┴───────┴──────┘
附錄本判決論罪科刑法條全文：
刑法施行法第1 條之1、刑法第320條第1項：
意圖為自己或第三人不法之所有，而竊取他人之動產者，為竊盜
罪，處5 年以下有期徒刑、拘役或新臺幣15,000 元以下罰金。
刑法第321條第1項
犯竊盜罪而有左列情形之一者，處6 月以上、5 年以下有期徒刑
：
一  於夜間侵入住宅或有人居住之建築物、船艦或隱匿其內而犯
    之者。
二  毀越門扇、牆垣或其他安全設備而犯之者。
三  攜帶兇器而犯之者。
四  結夥三人以上而犯之者。
五  乘火災、水災或其他災害之際而犯之者。
六  在車站或埠頭而犯之者。
